【裁判字號】    90,上易,755
【裁判日期】    900529
【裁判案由】    動產擔保交易法
【裁判全文】
臺灣高等法院高雄分院刑事判決          九十年度上易字第七五五號
    上  訴  人  台灣高雄地方法院檢察署檢察官
    被      告  乙○○
右上訴人因被告違反動產擔保交易法案件，不服臺灣高雄地方法院八十九年度易字第
四八二六號中華民國九十年三月五日第一審判決（起訴案號：臺灣高雄地方法院檢察
署八十九年度偵字第二二一九四號），提起上訴，本院判決如左：
      主      文
原判決撤銷。
乙○○動產擔保交易之債務人，意圖不法之利益，將標的物遷移，致生損害於債權人
，處有期徒刑月，如易科罰金，以佰元折算壹日。
      事      實
乙○○於民國八十七年二月十七日，與寶島商業銀行股份有限公司（下稱寶島銀行）
就其所有（公訴意旨誤所有權屬寶島銀行所有）車牌號碼Ｅ二─一五四二號自用小客
車乙輛，訂立動產抵押契約，以擔保新台幣（下同）七十七萬五千元之債權，約定所
貸款項分六十期給付，每月一期，每期應支付一萬七千五百二十一元，言甲使用地點
在高雄市○○街七三七巷三十三弄一之三號，不得將車輛擅自遷他處。詎被告於繳付
七期款項後，竟意圖不法之利益，即拒不繳款，又將上開車輛遷往他處，且避不與寶
島銀行連繫，致生損害於寶島銀行實行抵押權之權利。案經寶島銀行訴由檢察官偵查
起訴。
      理      由
一、右揭事實業據告訴人寶島銀行之代理人劉宗賢指訴綦詳，且有動產抵押契約書、
    汽車新領牌照登記書及高雄市監理處動產擔保交易證甲書、汽車分期付款貸款借
    據各一份附卷可稽。而被告離去高雄市○○街七三七巷三十三弄一之三號住處即
    該汽車使用地點，亦有檢察官不能送達之刑事傳票回執一份在卷可按；雖被告於
    本院及原審辯稱：因搬家而住於高雄市○○○路五一二號，復因於八十七年十一
    月間因車禍流產無法工作，夫張瑞麟亦於八十八年四月六日遭雇主資遣，致失去
    經濟來源而無力清償貸款等語；但查被告於八十七年十月十六日起即拒絕依約清
    償貸款，此並非被告流產或其夫遭雇主資遣所引起，而被告戶籍未辦理遷出，復
    不主動與寶島銀行連絡，任令債權人不易找尋，實有意圖自己不法之利益，被告
    辯稱無圖不法利益，係卸責之詞，不足採信，其罪證甲確，犯行應可認定。
二、核被告所為，係犯有動產擔保交易法第三十八條之罪，原審不察，遽予無罪之諭
    知，自有未洽，檢察官上訴，指摘原判決不當，非無理由，自應予撤銷改判，爰
    審酌被告無不良前科，一時思慮不週而觸刑章，及迄未與告訴人和解等一切情狀
    ，量處如主文所示之刑，並諭知如易科罰金，以佰元折算壹日。
三、末查刑法第四十一條業經於九十年一月十日條正公布，將得易科罰金之犯罪，由
    犯最重本刑為三年以下有期徒刑以下之罪，修正為犯最重本刑為五年以下有期徒
    刑之罪，併此甲。
據上論結，應依刑事訴訟法第三百六十九條第一項前段、第三百六十四條、第二百九
十九條第一項前段、動產擔保交易法第三十八條、刑法第十一條、第四十一條第一項
、第二條第一項前段、罰金罰鍰提高標準條例第一條前段第二條，判決如主文。
本案經檢察官邱榮藏到庭執行職務。
中    華    民    國      九十      年       五       月   二十九   日
                              臺灣高等法院高雄分院刑事第九庭
                                  審判長法官  張甲松
                                        法官  任森銓
                                        法官  江泰章
右正本證甲與原本無異。
不得上訴。
                                      書記官  黃一秋
中    華    民    國      九十      年       五       月    三十    日
附錄：本判決論罪科刑法條：
動產擔保交易法第三十八條
動產擔保交易之債務人，意圖不法之利益，將標的物遷移、出賣、出質、移轉、抵押
或為其他處分，致生損害於債權人者，處三年以下有期徒刑、拘役或科或併科六千元
以下之罰金。
                                                                   Ｊ


司法院資訊處製作；財團法人民間司法改革基金會備份。
